【裁判字號】    97,抗,132
【裁判日期】    970325
【裁判案由】    假扣押
【裁判全文】
臺灣高等法院臺中分院民事裁定           97年度抗字第132號
抗  告  人    皇廷營造股份有限公司
兼法定代理人  甲○○
相  對  人    良全預拌混凝土股份有限公司
法定代理人    乙○○
上列抗告人因與相對人間聲請假扣押事件，對於中華民國 97年1
月7日台灣台中地方法院97年度裁全字第130號所為裁定提起抗告
，本院裁定如下：
    主  文
原裁定廢棄。
相對人於原審之聲請駁回。
抗告訴訟費用及聲請費用均由相對人負擔。
    理  由
一、本件相對人以對皇廷營造股份有限公司（下稱皇廷公司）有
    貨款債權新台幣（下同）303萬2,316元存在，陳明願供擔保
    ，聲請對皇廷公司為假扣押，經原審裁定准相對人於供 101
    萬1千元之擔保後，得對皇廷公司及甲○○之財產，在303萬
    2,316 元之範圍內予以假扣押。皇廷公司及甲○○聲明不服
    ，其抗告意旨略以：相對人就其日後有不能強制執行或甚難
    執行之虞之假扣押原因，完全未提出任何可使法院信其主張
    為真實之證據，應屬未盡釋明之義務，而非釋明有所不足，
    自不符假扣押之要件。又甲○○並非契約當事人，原審法院
    不查，將甲○○同列債務人而准假扣押，亦有未洽等語。
二、按請求及假扣押之原因，應釋明之，釋明如有不足，而債權
    人陳明願供擔保或法院認為適當者，法院得定相當之擔保，
    命供擔保後為假扣押，民事訴訟法第 526條第1項、第2項定
    有明文。所謂假扣押之原因，依民事訴訟法第 523條之規定
    ，係指日後有不能強制執行或甚難執行之虞，或應在外國為
    強制執行之情形，如債務人浪費財產、增加負擔，或就其財
    產為不利益之處分，將成為無資力之狀態，或將移住遠地、
    逃匿無蹤、隱匿財產等是。債權人就假扣押之原因，依法有
    釋明之義務，亦即須提出可使法院信其主張為真實之證據，
    必待釋明有所不足，而債權人陳明願供擔保或法院認為適當
    者，法院始得定相當之擔保，命供擔保後為假扣押，若債權
    人未釋明假扣押之原因，即不符假扣押之要件。本件相對人
    陳明願供擔保聲請對皇廷公司為假扣押，雖有提出合約書及
    發包確認單、客戶出貨日報、請款明細表為證，惟該合約書
    及發包確認單、客戶出貨日報、請款明細表均在釋明相對人
    對皇廷公司有貨款債權303萬2,316元之存在，即請求原因，
    均無關皇廷公司之財產日後有不能強制執行或甚難執行之虞
    ，顯見相對人就其聲請假扣押之原因未為任何之釋明，而非
    釋明有所不足，相對人經本院通知補正，亦置之不理，其對
    皇廷公司之假扣押聲請，自不能准許。又相對人並未對甲○
    ○聲請假扣押，原審法院裁准對甲○○之假扣押，亦有未當
    。
三、本件原審法院裁准假扣押，尚有未當，抗告意旨指摘原裁定
    不當，求予廢棄，為有理由，爰由本院廢棄原裁定，改裁如
    主文第二項所示。
四、依民事訴訟法第492條、第95條、第78條，裁定如主文。
中    華    民    國    97    年    3     月    25    日
                  民事第四庭    審判長法  官  黃斐君
                                      法  官  張浴美
                                      法  官  陳蘇宗
以上正本係照原本作成。
相對人得再抗告。
再為抗告應以適用法規顯有錯誤為理由，並經本院之許可，該許
可以原裁定所涉及之法律見解具有原則上之重要性者為限。
如提起再抗告者應於裁定送達後十日內向本院提出抗告理由狀（
須按照他造人數附具繕本）並繳納抗告裁判費新臺幣壹仟元，同
時委任律師或具有律師資格之關係人為代理人。
                                      書記官  林振甫
中    華    民    國    97    年    3     月    26    日
                                                      Ａ


司法院資訊處製作；財團法人民間司法改革基金會備份。
